【裁判字號】    90,訴,168
【裁判日期】    900529
【裁判案由】    違反槍砲彈藥刀械管制條例
【裁判全文】
臺灣桃園地方法院刑事判決                            九十年度訴字第一六八號
    公  訴  人  臺灣桃園地方法院檢察署檢察官
    被      告  乙○○
              （原名邱奕青）
右列被告因違反槍砲彈藥刀械管制條例案件，經檢察官提起公訴（八十九年度偵緝字
第八八八號），本院判決如左：
    主  文
乙○○未經許可，持有可發射子彈具有殺傷力之改造玩具手槍，處有期徒刑壹年陸月
，併科罰金新臺幣拾萬元，罰金如易服勞役，以銀元參佰元即新台幣玖佰元折算壹日
。扣案仿ＢＥＲＥＴＴＡ廠半自動手槍製造之金屬玩具手槍（槍枝管制編號：000
0000000）、仿ＳＭＩＴＨ＆ＷＥＳＳＯＮ廠轉輪手槍製造之金屬玩具手槍（
槍枝管制編號：0000000000）、仿德林吉雙管手槍製造之金屬玩具手槍（
槍枝管制編號：0000000000）各壹枝；改造子彈參顆，均沒收。
    事  實
一、乙○○於民國八十九年七月四日前之八十九年間某日，在臺灣地區某地，自不詳
    年籍姓名之人處收受可發射子彈具有殺傷力之仿ＢＥＲＥＴＴＡ廠半自動手槍製
    造之金屬玩具手槍（槍枝管制編號：0000000000）、仿ＳＭＩＴＨ＆
    ＷＥＳＳＯＮ廠轉輪手槍製造之金屬玩具手槍（槍枝管制編號：0000000
    000）、仿德林吉雙管手槍製造之金屬玩具手槍（槍枝管制編號：00000
    00000）各壹枝，及具有殺傷力之改造子彈四顆（已試射一顆，餘三顆），
    而同時持有之。並於八十九年七月四日下午八時許，將上開改造玩具手槍之其中
    一枝即仿ＳＭＩＴＨ＆ＷＥＳＳＯＮ廠轉輪手槍製造之金屬玩具手槍及不具殺傷
    力之子彈成品一顆、半成品一顆以報紙包裝再裝入四方鐵盒內，藏置於桃園縣八
    德市○○路六六０巷三十二弄一號丙○○○（已經檢察官不起訴處分）住處隔壁
    騎樓下隱密處；又將上開另外二枝即仿ＢＥＲＥＴＴＡ廠半自動手槍製造之金屬
    玩具手槍、仿德林吉雙管手槍製造之金屬玩具手槍各壹枝及具殺傷力之子彈成品
    四顆、不具殺傷力之子彈成品二顆、半成品四顆，以報紙包裝再以藍色塑膠袋包
    妥，藏置於前址無獨立樓梯上樓需從前址後門之矮房子屋頂攀爬到達之二樓陽台
    地板上。嗣於八十九年七月六日因警方至上開地址查緝通緝犯丁○○即丙○○○
    之丈夫，於發現丙○○○身上藏有第二級毒品安非他命後，丙○○○即主動告知
    警方上情，並由警員當場起獲，而查扣前開槍枝及子彈。
二、案經桃園縣警察局中壢分局報告臺灣桃園地方法院檢察署檢察官偵查起訴。
    理  由
一、訊據被告乙○○矢口否認有上開持有手槍、子彈之違反槍砲彈藥刀械管制條例之
    犯行，辯稱：伊自八十九年三月後，即未住在前開查獲槍枝之地點，倘偶回前址
    ，亦均僅在一樓客廳逗留，事後聽丙○○○描述放槍者之外型，伊始知應係會到
    上址與丁○○、丙○○○一起吸用毒品的甲○○，伊並不知甲○○於前址放槍及
    子彈云云。惟查：
   （一）右揭犯罪事實，業據證人即被告嬸嬸丙○○○於八十九年七月七日查獲翌
         日警訊時指稱：「這些東西是我二伯的兒子『邱奕青』的」、「（問：你
         為何肯定查扣之槍枝、子彈為「邱奕青」所有？有幾人在場？）因為當時
         我也在場，我親眼看到的。祇有我和「邱奕青」兩個人而已。」、「於八
         十九年七月四日晚上二十時許，邱奕青將槍枝、子彈等包裝成兩份，壹份
         是用報紙包，包的是壹把手槍及子彈兩發，裝在四方的鐵盒內，把這份放
         在我住的房子放雜物的騎樓地上隱密處，放完之後，又把另外壹份，也是
         用報紙包好，包的是手槍兩枝，子彈拾顆，再用藍色的塑膠袋包好，放置
         在我住的房子二樓後陽台的地上。」（偵字第一０二一三號卷第十頁參照
         ）等語屬實，核與證人即當場查獲之警員廖偉仁於本院九十年五月十五日
         審理時結證稱：「‧‧‧，後來丙○○○主動告知我們有槍枝，她帶我們
         到樓上後陽台的小屋內取出二枝手槍和子彈（數量我忘記了），再到隔壁
         騎樓下隱密處又取出一枝手槍和子彈，丙○○○當場告訴我們說，槍和子
         彈是姪兒乙○○的，他親眼看見乙○○藏放的，他當時並沒有說槍和子彈
         是哪裡來的。」、「因為當時有搜到丙○○○有持有毒品，她就主動告知
         該處有藏放槍枝，請求就毒品的部分從輕發落，她不說我們不會知道槍枝
         藏在哪裡，藏放的地點非常隱密，且當天要抓通緝犯沒有帶搜索票，不會
         主動搜，槍枝確實是丙○○○主動告知藏放地點由我去取出的，丙○○○
         所持有毒品部分也依法處理。」、「（問：槍枝如何藏放？）其中二枝放
         在後陽台是用報紙和子彈一起包起來放在塑膠袋中，必須要從後門出去，
         從後門的矮房子的屋頂爬上去的另外一個房間的陽台地上，另外一隻槍是
         放在屋外騎樓的雜物堆中用報紙包裹，藏放於相當多雜物當中。」（當日
         筆錄參照）等情相符，此外，並有證人廖偉仁於本院九十年五月十五日審
         理時庭繪起獲槍枝地點二紙附於本院卷可稽，及如事實欄所述之扣案槍枝
         、子彈足資佐證；是證人丙○○○於第一次警訊時證述扣案槍枝、子彈係
         被告於八十九年七月四日藏放於前址一般客人無法到達順手藏匿之地點一
         節，足信為真實。
   （二）雖被告於本院九十年三月二十一日調查時辯稱：案發後丙○○○向伊描述
         放槍者之外型，伊才知槍係目前於服刑中之甲○○所放置云云（當日筆錄
         參照），及證人丙○○○於檢察官偵查時及本院調查時改稱未曾親見或耳
         聞被告將槍藏放前址等語，另有被告所舉之證人甲○○於本院九十年四月
         四日調查及同年五月十五日審理時，自承扣案槍枝、子彈係其藏放於前址
         一樓廚房放菜刀之櫃子內，與被告無關云云（當日筆錄參照）。惟查：
         １、扣案槍枝、子彈係自前址騎樓下隱密處及需自後門矮房子屋頂攀爬始
             能到達之二樓陽台地板查獲，已如前述，是證人甲○○證稱該槍枝係
             由其藏放於上址一樓廚房放菜刀的櫃子裡，顯與事實不符；再依邱蕭
             鳳英所述證人甲○○曾偶至上址施用毒品，惟前開槍枝、子彈藏放地
             點，實非常之隱密，依常理顯非一般偶至作客之人能想像或到達，是
             扣案之槍枝子彈應係對該處相當熟悉之人所藏放，非偶然拜訪之人所
             為甚明；再證人甲○○前因於八十九年五月十八日，未經許可，持有
             可發射子彈具有殺傷力之改造手槍及子彈罪，經本院於九十年二月二
             十七日以九十年度訴字第五七號判決判處有期徒刑八月，併科罰金新
             台幣六萬元，罰金如易服勞役，以銀元三百元即新台幣九百元折算一
             日，於九十年四月二十六日確定，此有該判決書乙份在卷可按，其復
             於本院調查審理時，就前開判決確定前，為該判決既判力所及構成要
             件相同之犯罪事實，而就己身於法律上無利害關係之案件故予坦承，
             其證言是否可採，非無疑竇，是本院尚難逕憑證人甲○○之證詞，即
             對被告為有利之認定。
         ２、再證人丙○○○嗣後雖於檢察官偵查及本院調查時，先改稱知道有扣
             案槍枝、子彈係聽被告及證人丁○○所述（偵字第一０二一三號卷第
             二十六至第二十七頁、第五十七頁背面；偵緝字第八八八號卷第十三
             頁背面參照）；復稱未曾親見或耳聞被告將槍藏放在前址，僅係聽小
             孩說家裡廚房有槍，才告知警察住處有槍，但未告知警察槍置於何處
             等語（本院九十年四月四日訊問筆錄參照）。惟其確於警訊時證述親
             見被告藏槍一節，為證人丙○○○所不否認，且據被告於本院九十年
             五月十五日審理時亦承稱丙○○○確實最初向警方指稱槍枝為被告所
             藏放；而衡諸常情證人丙○○○與被告為嬸姪關係，二人相當熟識，
             尚不至於有誤認之虞；又佐以被告亦於本院審理時自承與證人邱蕭鳳
             之感情一般，並無仇恨，丙○○○倘非確實曾見被告藏槍，當無需於
             警方並不知有前開犯罪行為之際，即主動告知警方而任意誣陷被告如
             此重罪之可能；另證人丙○○○事後證述內容亦與於負偽證罪處罰心
             理壓力下之證人戊○○○○證稱情節不符且顯有矛盾；足認證人邱蕭
             鳳英事後所為之證述，應係事後迴護之詞，不足採信。
   （三）末扣案之玩具手槍三枝及子彈四顆經送內政部警政署刑事警察局鑑定結果
         ，其中槍枝管制編號：0000000000號之玩具手槍係仿ＢＥＲＥ
         ＴＴＡ廠半自動手槍製造之金屬玩具手槍車通槍管內阻鐵改造而成之仿造
         手槍，機械性良好，可擊發適用子彈，認具殺傷力；次槍枝管制編號：0
         000000000號之玩具手槍，認係仿ＳＭＩＴＨ＆ＷＥＳＳＯＮ廠
         轉輪手槍製造之金屬玩具手槍車通轉輪彈倉內阻鐵及槍管內加裝金屬襯管
         改造而成之改造手槍，機械性能良好，可擊發適用子彈，認具殺傷力；又
         槍枝管制編號：0000000000號玩具手槍係仿德林吉雙管手槍製
         造之金屬玩具手槍車通槍管內阻鐵改造而成之改造手槍，機械性良好，可
         擊發適用子彈，亦認具殺傷力；末扣案之貝瑞塔手槍子彈四顆，係由玩具
         金屬彈殼加裝直徑約六ＭＭ金屬彈頭而成之改造子彈，試射一顆，可擊發
         ，認具殺傷力，此有該局八十九年七月二十四日刑鑑字第九三二二二號函
         在卷可按，並有前開具殺傷力之改造玩具手槍三枝及子彈三顆（已試射一
         顆）扣案可證，本件事證已臻明確，被告辯解顯係事後卸責之詞，不足採
         信，被告犯行洵堪認定。
二、核被告乙○○所為，係犯槍砲彈藥刀械管制條例第十一條第一項之未經許可，持
    有可發射子彈具有殺傷力之改造手槍罪及同條例第十二條第四項之未經許可，持
    有子彈罪。其以同一行為同時持有上開槍枝及子彈，係一行為同時觸犯上開二罪
    名，為想像競合犯，應從一重之未經許可，持有可發射子彈具有殺傷力之改造手
    槍罪。爰審酌被告自他人收受槍枝、子彈後，進而任意擁槍自重，惟其持有期間
    尚短，亦無證據證明有持以為其他不法犯行，對社會尚未造成重大危害，及犯後
    態度等一切情狀，量處如主文所示之刑，其中併科罰金刑部分，並諭知易服勞役
    之折算標準。再查被告係一時失慮自他人處收受槍枝、子彈，進而持有之，惟尚
    未曾攜帶外出犯案，且查獲之手槍又屬改造玩具手槍，雖有三枝，惟具殺傷力之
    子彈僅有四顆，數量非鉅，本院認對被告尚無預防矯治其社會危險性之必要，故
    依比例原則，無再依槍砲彈藥刀械管制條例第十九條第一項規定宣付強制工作保
    安處分之必要，附此敘明。
三、扣案之仿ＢＥＲＥＴＴＡ廠半自動手槍製造之金屬玩具手槍、仿ＳＭＩＴＨ＆Ｗ
    ＥＳＳＯＮ廠轉輪手槍製造之金屬玩具手槍、仿德林吉雙管手槍製造之金屬玩具
    手槍各壹枝及改造子彈參顆（扣案四顆，已試射一顆，餘三顆），係屬於違禁物
    ，爰依刑法第三十八條第一項第一款之規定宣告沒收。另扣案之左輪手槍子彈二
    顆、掌心雷手槍子彈二顆及貝瑞塔手槍子彈四顆，均認不具殺傷力，此有前揭鑑
    驗通知書可憑，既不屬於違禁物，亦非被告供犯罪之用，依法不予宣告沒收，併
    此敘明。
據上論斷，應依刑事訴訟法第二百九十九條第一項前段，槍砲彈藥刀械管制條例第十
一條第四項、第十二條第四項，刑法第十一條前段、第五十五條、第四十二條第二項
、第三十八條第一項第一款，罰金罰鍰提高標準條例第二條，現行法規所定貨幣單位
折算新台幣條例第二條，判決如主文。
本案經檢察官林安紜到庭執行職務。
中      華      民      國    九十      年      五      月    二十九    日
                                  臺灣桃園地方法院刑事第六庭
                                      審判長法  官  孫 惠 琳
                                            法  官  黃 永 定
                                            法  官  簡 婉 倫
右正本證明與原本無異。
如不服本判決，應於判決送達後十日內向本院提出上訴狀( 應附繕本 )，上訴於
臺灣高等法院。
                                            書記官  王 泰 元
中      華      民      國     九十     年      六      月      一      日
附錄本案論罪科刑法條
槍砲彈藥刀械管制條例第十一條
未經許可，製造、販賣或運輸第四條第一項第一款所稱其他可發射金屬或
子彈具有殺傷力之各式槍砲者，處五年以上有期徒刑，併科新臺幣一千萬
元以下罰金。
未經許可，轉讓、出租或出借前項所列槍砲者，處三年以上十年以下有期
徒刑，併科新臺幣七百萬元以下罰金。
意圖供自己或他人犯罪之用，而犯前二項之罪者，處無期徒刑或七年以上
有期徒刑，併科新臺幣一千萬元以下罰金。
未經許可，持有、寄藏或意圖販賣而陳列第一項所列槍砲者，處一年以上
七年以下有期徒刑，併科新臺幣七百萬元以下罰金。
第一項至第三項之未遂犯罰之。
槍砲彈藥刀械管制條例第十二條
未經許可，製造、販賣或運輸子彈者，處一年以上七年以下有期徒刑，併
科新台幣五百萬元以下罰金。
未經許可，轉讓、出租或出借子彈者，處六月以上五年以下有期徒刑，併
科新台幣三百萬元以下罰金。
意圖供自己或他人犯罪之用，而犯前二項之罪者，處三年以上十年以下有
期徒刑，併科新台幣七百萬元以下罰金。
未經許可，持有、寄藏或意圖販賣而陳列子彈者，處五年以下有期徒刑，
併科新台幣三百萬元以下罰金。
第一項至第三項之未遂犯罰之。


司法院資訊處製作；財團法人民間司法改革基金會備份。
